臺灣新竹地方法院刑事判決　　　　　　　 94年度訴字第122號
公　訴　人　臺灣新竹地方法院檢察署檢察官
被　　　告　乙○○　男　19歲.
　　　　　　　　　　　號2樓
上列被告因竊盜案件，經檢察官提起公訴（93年度偵字第5270、
5396、5805、5965、5966、6069、6085、94年度偵字第207、208
、293、449），本院判決如下：
    主  文
乙○○連續結夥三人以上攜帶兇器毀越安全設備竊盜，處有期徒
刑壹年，緩刑伍年，緩刑期內付保護管束。
扣案繩索捆（含鬆緊帶壹條）、玻璃切割刀貳支，均沒收。
    事  實
一、乙○○綽號「阿弟仔」（台語發音），其平日並無工作，多
    在戊○○位於台北市○○○路○段42號之「吉時通通訊行」
    幫忙、跑腿，由戊○○不定時給予新臺幣（下同）1、2千元
    花用，其透過戊○○認識甲○○後，因甲○○之邀約，遂基
    於意圖為自己不法所有之概括犯意，為下列加重竊盜之犯行
    ：
  (一)乙○○與甲○○、庚○○、丙○○、劉鎔銜、戊○○共同結
    夥基於意圖為自己不法所有之竊盜犯意聯絡（甲○○、庚○○、丙○○、戊○○待本院另行判決，劉鎔銜則經檢察官以
    93 年度偵字第5620號職權不起訴處分確定），並與甲○○
    、庚○○基於概括犯意聯絡，於93年8月10日凌晨某時（起
    訴書誤載為93年7月間不詳期日），由劉鎔銜駕駛甲○○所
    有之實際車籍不詳改懸掛W2-7389號車牌之雅哥墨綠色自小
    客車（下稱甲車）、戊○○駕駛其所有車牌號碼6655-DM號
    黑色賓士自小客車分別搭載丙○○、甲○○、庚○○、乙○○，至桃園縣桃園市○○路○段1100號游禮炎所經營之藝品
    店，先以鹽酥雞餵食藝品店看門犬後，由庚○○持甲○○所
    有、客觀上足為兇器之破壞剪將前開藝品店側邊防火巷窗戶
    鋁條剪斷，甲○○、庚○○再穿越窗戶進入前開藝品店，由
    甲○○、庚○○自店內將工藝品搬至窗邊，交給在窗外圍牆
    內之乙○○搬至窗外地面上暫時堆置，甲○○、庚○○將店
    內工藝品搬運至窗邊完畢後，便爬出窗外與乙○○一同將堆
    置在窗外地面之工藝品遞給在圍牆外側接應之劉鎔銜、丙○○，再由劉鎔銜、丙○○將竊得工藝品放置於前開由劉鎔銜
    駕駛之甲車上，戊○○則在其黑色賓士車輛上把風，共竊取
    20餘件青銅器工藝品，得手後再由劉鎔銜、戊○○分別駕駛
    甲車及車牌號碼6655-DM號自小客車搭載其餘之人返回台北
    縣板橋市○○路○段182巷7弄9之1號聯益電子企業有限公司
    （下稱聯益公司）會合，劉鎔銜取走其中2件工藝品交由不
    知情之夏健三保管，其餘由甲○○負責銷贓（運送過程打破
    3件瓷器花瓶已丟棄），惟因認為所竊得之工藝品並非真品
    ，故並未銷出，嗣為警分別在台北縣貢寮鄉○○村○○街
    113號甲○○住處、台北市○○街○段20之3號甲○○租屋處
    、嘉義市○○路55號夏健三住處扣得工藝品共19件（嗣均已
    發還游禮炎）。
  (二)其復與甲○○、庚○○、丁○共同基於意圖為自己不法所有
    之犯意聯絡（丁○亦經本院另行判決），並與甲○○、庚○○基於概括犯意聯絡，乙○○、甲○○、庚○○、丁○於93
    年8月27日下午在桃園會合後，即由甲○○駕駛甲車搭載庚○○、丁○、乙○○，至新竹市○區○○○路1號之遠東金士
    頓科技股份有限公司（下稱金士頓公司）預備行竊，到達後
    因發覺金士頓公司隔壁棟之京元電子公司大樓外牆搭有鷹架
    可供攀爬，即由庚○○爬上鷹架，透過金士頓公司玻璃窗勘
    查地形，解散後由甲○○負責準備繩索、隔熱紙、帽子、口
    罩及客觀上足以傷害生命身體之兇器玻璃切割刀、螺絲起子
    、破壞剪、瓦斯噴槍等行竊工具，嗣於同年月29日晚間9時
    許，甲○○駕駛上開雅哥墨綠色自小客車搭載庚○○、丁○
    、乙○○至金士頓公司旁停車場等待時機，至同年月30日凌
    晨1時許，由甲○○、庚○○攀爬前開鷹架至3樓高度，以繩
    索綑綁搭設鷹架至金士頓公司3樓成品倉庫窗邊，先以玻璃
    切割刀欲將窗戶玻璃割開不成後，復將窗戶貼上隔熱紙後，
    由庚○○持客觀上足為兇器之螺絲起子沿窗戶四周將玻璃鑽
    破並取下後，庚○○自窗戶進入倉庫，將裝有如附表所示電
    子零件之紙箱數箱搬出，交給在窗邊接應之甲○○，再由甲○○將竊得之整箱電子零件以繩索綑綁後垂吊至地面，由丁○、乙○○負責在地面接應後將垂吊而下之數箱電子零件搬
    入甲車，嗣因庚○○不慎觸動保全系統，保全人員前來巡視
    ，其等未及將繩索等工具帶走即匆匆罷手，庚○○躲入倉庫
    角落，甲○○則沿鷹架攀爬至地面並迅速駕駛甲車搭載乙○○、丁○離開現場，途至園區上鎖管制鐵門時，甲○○即下
    車以其所有之破壞剪將鐵門上之鐵鍊剪斷後駕車駛離園區（
    毀損部分未經告訴），庚○○則待保全人員離開倉庫後自行
    攀爬鷹架至地面，搭乘計程車離開，同日凌晨5時許，庚○○、甲○○、丁○、乙○○在聯益公司會合，將竊得電子零
    件交由知情之丙○○銷贓（丙○○待本院另行判決），嗣金
    士頓公司遭竊現場經警到場處理扣得甲○○等人所使用遺留
    在現場之繩索3捆（含鬆緊帶1條），數日後丙○○交付銷贓
    所得之135萬元，庚○○分贓得70萬元，丁○分贓得7萬元，
    乙○○分贓可得5萬元，餘屬甲○○，惟甲○○將欲分給乙○○之5萬元，在「吉時通通訊行」，交由知情之戊○○全
    權處理（戊○○所涉收受贓物部分經本院另行判決），戊○○因甲○○積欠其10餘萬元未還，遂自行以該5萬元款項抵
    銷甲○○所積欠之部分債務。嗣經警循線查獲上情，並在甲○○住處扣得上開玻璃切割刀2支等物。
二、案經內政部警政署保安警察隊第二總隊第一大隊第三中隊報
    告臺灣新竹地方法院檢察署檢察官偵查起訴。
    理  由
一、訊據被告乙○○固不否認上開與共同被告甲○○、庚○○等
    人至桃園市之藝品店、新竹市金士頓公司搬運貨物之行為，
    惟矢口否認有何竊盜犯行，辯稱是被甲○○所騙而參與，藝
    品店該次，甲○○表示朋友欠他錢要去那邊搬東西抵債，伊
    係在藝品店圍牆外幫忙搬運物品，金士頓公司該次，甲○○
    則表示東西是他的，缺人手要趕貨云云。經查：
  (一)有關桃園市藝品店該次之竊案，業據被害人游禮炎指述、證
    人夏健三證述在卷（見94年度偵字第793號卷（【下稱第793
    號卷】第55至56頁、第60至61頁），並有內政部警政署保安
    警察第二總隊第一大隊第三中隊93年10月26日執行扣押筆錄
    、扣押物品目錄表1份、贓物照片2幀、桃園縣警察局刑警隊
    受理刑事案件報案三聯單1份、贓物認領保管單1份、證人夏
    健三住處採證照片2幀、失竊地點外觀照片2幀、6655-DM車
    至10、57、58、59、62、63、64頁）。
  (二)關於新竹市金士頓公司該次之竊案，業據被害人金士頓公司
    廠務主任己○○、品保部處長葉雲龍指述在案（見93年度偵
    字第5270號卷(一)第24至25頁、93年度偵字第5966號卷【下稱
    第5966號卷】(一)第136至139頁），並有金士頓公司初步損失
    清單、失竊損失清單、遭竊電子零件之產品個別批號、料號
    、照片、失竊數量之資料、現場採證相片8幀（見第5966號
    偵卷(一)第133至134頁、第142至161頁）、內政部警政署保安
    警察第二總隊第一大隊第三中隊執行扣押筆錄、扣押物品目
    錄表、扣押物品收據各2份等附卷為憑（見93年度偵字第
    6069號卷第39至41頁、93年度偵字第5270號卷(一)第76至79頁
    ），以及有繩索3綑（含鬆緊帶1條）、玻璃切割刀2支等扣
    案為憑（以93年度保管字第1769號、94年度保管字第476號
    扣押中，扣押物品清單見第5966號卷(一)第4頁、本院卷第143
    頁）。
  (三)而被告乙○○確實到場搬運金士頓公司、藝品店物品一節，
    除為被告乙○○所不否認外，並經共同被告甲○○、庚○○
    、丁○、丙○○、戊○○、共犯劉鎔銜供述在卷，堪信為真
    實。且被告乙○○於藝品店該次係在圍牆內搬運贓物，亦據
    共同被告甲○○陳述無誤（見93年度偵字第5270號卷(一)第
    245 頁、本院卷第201頁），是被告乙○○所稱係在圍牆外
    接運贓物並非事實，尚不足採。
  (四)況共同被告甲○○並未向被告乙○○謊稱金士頓公司的東西
    是甲○○所有，藝品店的東西是對方欠甲○○錢一節，業據
    證人即共同被告甲○○到庭證述明確：「（問：你有無騙被
    告乙○○說金士頓公司的東西是你的，藝品店的東西是對方
    欠你錢？）我絕對沒有這樣講，也不可能這樣講，而且從竊
    盜的過程，也不可能是這樣子。」（見本院卷第200頁）。
  (五)末以本件被告乙○○所參與之2次竊盜犯行，均是在深夜之
    際，由共同被告甲○○、庚○○持兇器破壞窗戶入內拿取物
    品，被告乙○○與其他人則在場負責搬運，縱藝品店該次，
    果如被告乙○○所辯是去搬運甲○○之債務人之物品抵債，
    亦顯然未獲所有人之同意，始有深夜破壞窗戶入內搬取之必
    要，堪認有不法所有之意圖，而構成竊盜罪；而金士頓公司
    該次，果如被告乙○○所辯係去搬運甲○○自己之物品，其
    等大可正大光明由甲○○持鑰匙進入倉庫搬取，豈有需要攀
    爬搭設鷹架破壞窗戶？加以被告甲○○並未有被告乙○○所
    辯之情形，業如前述，足認被告所辯顯為卸責之詞，洵不足
    採。
  (六)綜上，被告乙○○顯無所辯係遭共同被告甲○○所騙而參與
    本件2次竊盜之情形，是其所涉竊盜犯行，均事證明確，應
    依法論科。
二、
  (一)按共同被告甲○○、庚○○等人所持以剪斷藝品店窗戶鋁條
    之破壞剪及行竊金士頓公司所攜帶之螺絲起子、玻璃切割刀
    、破壞剪、瓦斯噴槍，或已能剪斷鋁條及鑽破玻璃，或外觀
    上形狀銳利、質地堅硬，或足以噴火，客觀上均足以傷害人
    之生命身體，應均屬兇器無疑。
  (二)核被告乙○○所為，均係犯刑法第321第1項第2、3、4款之
    結夥3人以上攜帶兇器毀越窗戶安全設備之加重竊盜罪。
  (三)共同正犯：其與甲○○、庚○○、丁○、丙○○、劉鎔銜、
    戊○○，就分別所參與之各次犯行，有犯意之聯絡及行為之
    分擔，應均論以共同正犯。
  (四)連續犯：被告乙○○先後2次加重竊盜犯行，時間緊接，犯
    罪構成要件相同，顯係基於概括犯意反覆為之，為連續犯，
    應依刑法第56條以一罪論，並加重其刑。
  (五)科刑及緩刑：爰審酌被告坦承犯案經過，否認犯行，態度普
    通，其年輕力盛，不思以己力賺取所需，卻任意與他人共犯
    竊盜之犯行，危害他人財產法益重大等一切情狀，量處如主
    文所示之刑。末查被告前未曾受任何有期徒刑以上刑之宣告
    ，此有臺灣高等法院被告全國前案紀錄表1份在卷可稽，其
    於犯罪分工中並非居於首謀之地位，僅係接受共同被告甲○○、庚○○之分工、指揮，且於犯案時剛滿19歲不久，年輕
    識淺，此次誤蹈法網，經此教訓，自應知所警惕，而無虞再
    犯，本院綜核各情，認上開有期徒刑之宣告，已足策其自新
    ，所宣告之刑，以暫不執行為適當，併依法諭知緩刑5年，
    並於緩刑期內付保護管束，引導其正確之守法觀念。
  (六)扣押物之沒收：扣案之繩索3綑（含鬆緊帶1條）、玻璃切割
    刀2支係共同被告甲○○所購置供本件金士頓公司竊案所用
    之物，據共同被告甲○○供述在卷（見本院卷第200頁），
    應依刑法第38條第1項第2款宣告沒收。
四、據上論斷，應依刑事訴訟法第299條第1項前段，刑法第56條
    、第321條第1項第2、3、4款、第38條第1項第2款、第74條
    第1款、第93條第1項，判決如主文。
本案經檢察官詹昭書到庭執行職務。
中　　華　　民　　國　　94　　年　　5 　　月　　2 　　日
                  刑事第三庭審判長法  官  汪銘欽
                                  法  官  楊麗文
                                  法  官  黃美盈
如不服本判決，應於判決送達後10日內向本院提出上訴狀（應附
繕本），上訴於臺灣高等法院。
以上正本證明與原本無異。
中　　華　　民　　國　　94　　年　　5　　月　   3　   日
                                  書記官  吳尚文
附錄論罪科刑法條：
刑法第321條
犯竊盜罪而有左列情形之一者，處6月以上、5年以下有期徒刑：
一  於夜間侵入住宅或有人居住之建築物、船艦或隱匿其內而犯
之者。
二  毀越門扇、牆垣或其他安全設備而犯之者。
三  攜帶兇器而犯之者。
四  結夥三人以上而犯之者。
五  乘火災、水災或其他災害之際而犯之者。
六  在車站或埠頭而犯之者。
前項之未遂犯罰之。
附表：
┌──┬─────┬──────┬───┬───────┬──┬────┐
│編號│ 品  名   │  產品描述  │帳上數│單價（美金／新│失竊│失竊總金│
│    │          │            │量    │臺幣）        │數量│額（新臺│
│    │          │            │      │              │    │幣）    │
├──┼─────┼──────┼───┼───────┼──┼────┤
│一  │D826616B24│PROMOS DDR33│   535│25.47元／866元│ 500│432,905 │
│    │SATG-C0   │3 CL2.5     │      │              │    │元      │
├──┼─────┼──────┼───┼───────┼──┼────┤
│二  │D826632B24│PRO 256MB DD│13,478│39.03元／1,327│ 797│1,057,70│
│    │SATG-C0   │R333 CL2.5  │      │元            │    │7元     │
├──┼─────┼──────┼───┼───────┼──┼────┤
│三  │D826632K24│MOSEL DDR333│ 7,831│39.46元／1,342│1,81│2,440,31│
│    │SATG-C0   │ CL2.5 256MB│      │元            │9   │6元     │
├──┼─────┼──────┼───┼───────┼──┼────┤
│四  │D826632K24│PROMOS DDR40│ 9,454│39.49元／1,343│ 350│469,917 │
│    │SATG-D3   │0 CL3 256MB │      │元            │    │元      │
├──┼─────┼──────┼───┼───────┼──┼────┤
│小計│          │            │31,298│              │3,46│4,400,84│
│-Pro│          │            │      │              │6   │5元     │
│mos │          │            │      │              │    │        │
├──┼─────┼──────┼───┼───────┼──┼────┤
│五  │SD-M1284B1│TOSHIBA 128M│ 1,375│23元／782元   │ 829│648,278 │
│    │K         │B SD CARD   │      │              │    │元      │
├──┼─────┼──────┼───┼───────┼──┼────┤
│六  │SD-M1284B1│TOSHIBA 128M│   838│23元／782元   │ 598│467,636 │
│    │KC        │B SD CARD   │      │              │    │元      │
├──┼─────┼──────┼───┼───────┼──┼────┤
│七  │SD-M1603TK│TOSHIBA 16MB│ 1,700│13元／442元   │1,59│703,222 │
│    │C         │ SD CARD    │      │              │1   │元      │
├──┼─────┼──────┼───┼───────┼──┼────┤
│八  │SD-M2564B1│TOSHIBA 256M│    95│40元／1,360元 │  77│104,720 │
│    │KC        │B SD CARD   │      │              │    │元      │
├──┼─────┼──────┼───┼───────┼──┼────┤
│九  │SD-M2564B3│TOSHIBA 256M│   237│40元／1,360元 │ 237│322,320 │
│    │KC        │B SD CARD   │      │              │    │元      │
├──┼─────┼──────┼───┼───────┼──┼────┤
│一０│SD-M2564TK│TOSHIBA 256M│    33│40元／1,360元 │  33│44,880元│
│    │C         │B SD CARD   │      │              │    │        │
├──┼─────┼──────┼───┼───────┼──┼────┤
│一一│SD-M3203B1│SD CARD 32MB│   949│14元／476元   │ 453│215,628 │
│    │K         │            │      │              │    │元      │
├──┼─────┼──────┼───┼───────┼──┼────┤
│一二│SD-M5124B1│TOSHIBA 512M│   271│85元／2,890元 │ 270│780,300 │
│    │KC        │B SD CARD   │      │              │    │元      │
├──┼─────┼──────┼───┼───────┼──┼────┤
│一三│SD-M6403B3│SD CARD 64MB│    61│17元／578元   │  61│35,258元│
│    │K（JBA）  │            │      │              │    │        │
├──┼─────┼──────┼───┼───────┼──┼────┤
│一四│SD-M6403TK│TOSHIBA 64MB│    25│17元／578元   │  19│10,982元│
│    │C         │ SD CARD    │      │              │    │        │
├──┼─────┼──────┼───┼───────┼──┼────┤
│一五│SD-M6404B1│TOSHIBA 64MB│     3│17元／578元   │   3│ 1,734元│
│    │KC        │ SD CARD    │      │              │    │        │
├──┼─────┼──────┼───┼───────┼──┼────┤
│一六│0000000-00│16MX64-80 12│     8│18.5元／629元 │   8│ 5,032元│
│    │5.B00     │8MB PC100 CL│      │              │    │        │
│    │          │2 1.        │      │              │    │        │
├──┼─────┼──────┼───┼───────┼──┼────┤
│小計│          │            │ 5,595│              │4,17│3,339,99│
│-Tos│          │            │      │              │9   │0元     │
│hiba│          │            │      │              │    │        │
├──┼─────┼──────┼───┼───────┼──┼────┤
│總計│          │            │      │              │7,64│7,740,83│
│    │          │            │      │              │5   │5元     │
└──┴─────┴──────┴───┴───────┴──┴────┘
